# 公司原股东及其控制的企业算不算关联方

提问人：yyma2012bxy 时间：2022-10-18 12:00:04
某公司的原控股股东将其股份全部进行转让，该公司在年报中披露关联方时，原控股股东及其控制的公司与该公司的交易还算不算关联方易

回答人：chenyiwei
1 、对于控制权转移之前与原股东及其控制的其他企业之间发生的交易，仍应作为关联交易披露。
2 、（如果该公司系上市公司）在定期报告除了“财务报告”以外的其他部分中，应关注其上市的证券交易所在股票上市规则中对于“历史关联人”的规定。如果属于历史关联人的，则在年报中的其他部分中，与该原股东及其控制的其他企业之间的交易，在控制权转移后 12 个月内，仍会被判定为关联交易。但该规则不适用于财务报表附注中对关联交易的界定和披露要求。

提问人：yyma2012bxy 时间：2022-10-26 18:23:19
陈版主好，您看我理解的对不对，[b]如果是 2022 年 6 月 30 日控股股东发生变更，如果公司是非上市的，那在附注中关联方关系及交易处，需要披露1-6月份交易的数据。7-12月份关联交易金额及 12 月底关联方余额无需披露。 如果是上市公司附注披露同非上市公司。但公司年报中的其他部分与该原股东及其控制的其他企业之间的交易，在控制权转移后 12 个月内，仍会被判定为关联交易。是这个意思吗？
那如果需要出关联方资金占用的专项报告时，对原股东期初有数据，期末还披露吗？当期累计发生又计全年还是半年？

回答人：chenyiwei
1 、可以这样理解。 2 、资金占用专项报告中的关联方概念是依据上市规则，所以要考虑历史关联人。但要注意：上市规则中的关联人概念与会计准则不同，例如联营企业不算做上市规则中的关联人。